臺灣屏東地方法院民事裁定　九十三年聲再字第二號
　　再審聲請人　甲○○
　　再審相對人　合作金庫銀行股份有限公司
　　法定代理人　梁成金
右當事人間支付命令事件，再審聲請人對於民國九十二年九月十六日本院九十二年度
促字第三五一一七號確定支付命令聲請再審，本院裁定如左：
    主      文
再審之聲請駁回。
再審聲請費用由再審聲請人負擔。
    理      由
一、本件再審聲請人聲請意旨略以：聲請人於民國八十九年間確受訴外人潘金福之邀
    ，擔任潘金福向對再審相對人借款之連帶保證人，並簽立面額新台幣（下同）二
    百萬元之本票乙張（下稱系爭本票），作為擔保債務之用。九十二年九月間，接
    到再審相對人向本院聲請核發之九十二年度促字第三五一一七號支付命令後，聲
    請人因確有在本票上簽名蓋章，且在接獲上開支付命令後，有要求潘金福出面還
    款，潘金福家人均答稱潘金福外出，會轉告潘金福處理云云，故未對上開支付命
    令提出異議，上開支付命令即確定在案。嗣於九十三年四月十九日聲請人聲請潘
    金福之戶籍資料後，始知潘金福於八十九年十二月十二日死亡，故相對人以已死
    亡之潘金福為債務人聲請支付命令，本院九十二年度促字第三五一一七號支付命
    令顯有適用法規錯誤之情事，又相對人聲請之本票顯屬偽造，且潘金福死亡之證
    物如經原裁定法院審酌，聲請人之權益即可受保護。聲請人於九十三年四月十九
    日聲請戶籍謄本後，方得知潘金福於本票發票日期前已經死亡，故聲請人知悉再
    審事由後，於三十日內即聲請再審，並無逾三十日之不變期間等語。
二、按再審之訴，應於三十日之不變期間內提起。前項期間，自判決確定時起算，判
    決於送達前確定者，自送達時起算；其再審之理由發生或知悉在後者，均自知悉
    時起算。但自判決確定後已逾五年者，不得提起，民事訴訟法第五百條第一項、
    第二項分別定有明文。
三、經查，聲請人雖以潘金福之戶籍謄本為其聲請再審之再審事由，並以其再審事由
    知悉在後云云，惟聲請人係於九十二年十月三日收受本院九十二年度促字第三五
    一一七號支付命令，其於收受支付命令後至九十三年四月十九日間，均可查知潘
    金福已經死亡之事實。至聲請人雖提出九十三年四月十九日之潘金福戶籍謄本欲
    證明其於九十三年四月十九日方得知潘金福已經死亡之事實，惟戶籍謄本本可由
    聲請人隨時前往聲請，尚不足以據此證明聲請人係於九十三年四月十九日方得知
    潘金福死亡之事實，是聲請人據此主張其知悉再審事由在後，並遵守三十日之不
    變期間云云，並無可採。況相對人聲請支付命令之「本票」係由聲請人與訴外人
    潘金福、潘坤溪三人所共同發票，亦即聲請人為本票之發票人，而非連帶保證人
    ，此有本院依職權調閱之本院九十二年度促字第三五一一七號卷宗附卷可稽，聲
    請人依據票據法第五條第二項之規定本應負共同發票人連帶給付票款之責任，又
　　依票據行為之獨立性而言，票據上另一債務人潘金福簽名之效力，亦不影響聲請
　　人前揭責任。是聲請人以潘金福已死亡本票上簽名偽造為其聲請再審事由云云，
　　亦無可採。即本件提起再審之訴之三十日不變期間應自九十二年十月三日起算，
　　茲再審聲請人於九十三年四月二十一日（見本院卷第一頁），始向本院聲請再審
　　，自已逾三十日之不變期間，其再審之訴，自屬不合法，應予駁回。
四、依民事訴訟法第五百零二條第一項、第九十五條、第七十八條，裁定如主文。
中　　　華　　　民　　　國　　九十三　　年　　　六　　　月　　　七　　　日
                                    臺灣屏東地方法院民事第一庭
~B審判長法官　羅心芳
~B法　　　官　周群翔
~B法　　　官　許蓓雯
右為正本係照原本作成。
如不服本裁定，得於送達後十日內向本院提出抗告狀，並應繳納抗告費新台幣壹仟元
。
~B法院書記官　黃佳惠
中　　　華　　　民　　　國　　九十三　　年　　　六　　　月　　　八　　　日
